【裁判字號】    95,交抗,963
【裁判日期】    951221
【裁判案由】    違反道路交通管理處罰條例
【裁判全文】
臺灣高等法院交通事件裁定             95年度交抗字第963號
抗  告  人
即受處分人  甲○○
上列抗告人因違反道路交通管理處罰條例案件，不服臺灣台北地
方法院，中華民國95年11月17日所為裁定（95年度交聲字第 971
號），提起抗告，本院裁定如下：
    主  文
抗告駁回。
    理  由
一、抗告意旨略以：抗告人並非超越大貨車，而是跟著前車行進
    ，外車道有卡車，原審傳訊舉發人廖姓員警到庭證稱開警示
    燈，再往前開車告知大卡車後，將抗告人攔停下來，事實不
    然，抗告人是在前後有車之狀況下，跟著前車在中間車道往
    內車道再開回中間車道，當時聽到警鳴，因懷疑是否己車有
    狀況，乃自行靠往路肩停車，而後廖姓員警始往前詢問抗告
    人等語，認警方雷射槍所測得車輛非抗告人所駕車輛，請求
    撤銷原裁定云云。
二、經查：
  (一)本件抗告人甲○○於95年8月4日14時14分許，駕駛車號3167
    -ES 號自用小客車行經國道一號公路北上272點9公里路段，
    竟以時速113 公里超速行駛，為內政部警政署國道公路警察
    局第四警察隊新營分隊警員以測速器（雷達測速槍）測得超
    速，當場攔停並掣單舉發，此有內政部警政署國道公路警察
    局公警局交字第Z00000000 號舉發違反道路交通管理事件通
    知單（下稱舉發通知單）一紙在卷可佐，抗告人不服舉發，
    向原處分機關台北市交通事件裁決所（下稱原處分機關）陳
    述意見，原處分機關函請舉發單位查證，經舉發單位國道第
    四警察隊函覆稱：經執勤員警以雷達測速器槍點選測獲3167
    -ES 號車行速113公里、限速100公里、超速13公里，始依法
    攔停稽查，告知駕駛甲○○違規事實，並請其查看測速器之
    數值後，依法舉發，並當場將違規單交由駕駛人收執無訛，
    此有國道第四警察隊95年9月1日公警四交字第0950471427號
    函在卷可參（見原審卷第11頁）。原處分機關據此裁處抗告
    人罰鍰3,000元並記違規點數1點，亦有原處分機關北市裁二
    字第裁22-Z00000000號違反道路交通管理事件裁決書附卷可
    佐（見原審卷第7頁）。
  (二)抗告人就其於上揭時、地駕駛上開自用小客車為警攔停並簽
    收舉發通知單之事實並不爭執。而本件員警所使用之雷達測
    速器，雖未配有照相及列印功能，惟並不影響其準確性。且
    證人即本件舉發員警廖承翊於原審證稱：該路段為二線車道
    ，違規車是行駛在內線車道，外線車道有部大貨車，用雷射
    槍測得受處分人的車超速後，我就開巡邏車往前，用車攔車
    的方式進行攔檢，也就是我先開車到大貨車前面，告訴大貨
    車司機，我要攔後面的車輛，就持指揮棒指揮該違規車輛往
    右邊停靠，後來我下車向受處分人索取駕照，我有告知受處
    分人違規項目，及請同事李耀珍開單，駕駛人沒有下車，我
    們開完紅單就請他簽名。」、「我當時站立於車外用雷射槍
    測速，我是測得受處分人車速後才上車前往攔檢。」、「（
    問：當天你是用何種槍去測速？）光學雷射測速槍，‧‧‧
    我們都有定期做校正檢查。」、「（問：雷射槍有無定期維
    修？）有的，‧‧‧而且從今年7 月以後依照規定，我們都
    會在要取締的地點前方300 公尺設立前有測速取締之告示牌
    。」、「（問：那部大貨車的車速多少？）20公噸以上車速
    為90，大貨車當時以我們測得結果並未超速。」、「那時用
    雷射槍測速的結果，前車的車速108 公里，而且離該違規車
    的距離以目視應該約有100公尺，受處分人的車速是113公里
    。」、「（問：從你執行測速的地點到受處分人停車的地點
    大概有多遠？）大概5、600公尺。」、「我是依科學儀器所
    測得的，鎖定的車子就是受處分人，因為雷射槍一次不可以
    測好幾部，那是單點單發測速，一定要測完一部才可以測另
    外一部，所以我不可能會搞錯，我們測時受處分人正要做超
    車的動作，當時受處分人前面的車子速度僅有108 公里就足
    可超車。」、「（問：前有測速取締的告示牌何時設立？）
    今年7 月法律通過以後就已經設立。」等語明確（見原審95
    年11月2 日訊問筆錄），證人即員警李耀珍亦證稱：「當時
    警車停在272點9公里北上，我同事站在外面測速，我則坐在
    警車的裡面，我同事測得有車子違規以後會進來跟我講，我
    就幫他打亮警示燈並按鳴警報器，當時我只負責製單。」等
    語在卷（見原審同日訊問筆錄），並有證人廖翊承所提出之
    渠所使用雷射測速槍檢驗報告資料及標示有「前有測速取締
    」告示牌之現場照片列印資料等附卷可稽。
  (三)又證人廖承翊、李耀珍為執行高速公路交通勤務之員警，與
    抗告人互不相識，素無嫌隙，當無甘冒觸犯偽證罪責，蓄意
    構詞誣陷之理，其於具結後所為之證述已足擔保其真實性及
    憑信性。再高速公路車輛川流不息，員警執勤有其一定之危
    險性，倘非抗告人確有違規情事，員警當無任意攔停抗告人
    ，復提示雷達測速器之數據予抗告人觀覽之必要，故證人廖
    翊承、李耀珍之證言堪以採信。而抗告人既未就執勤員警之
    舉發有誤提出相關證據以供本院調查，復查無何證據足資證
    明舉發員警有捏造事實違法取締之情事，是本件抗告人之違
    規行為，自堪認定。
三、綜上所述，原審認原處分機關依道路交通管理處罰條例第33
    條第1項第1款、第63條第1項第1款、處理細則第43條、第44
    條暨基準表之規定，裁處抗告人罰鍰3000元，並記違規點數
    1 點，並無不當，駁回其異議，經核於法尚無不合。抗告人
    仍執前詞，指摘原裁定不當，非有理由，應予駁回。
據上論結，應依道路交通案件處理辦法第26條、刑事訴訟法第41
2條，裁定如主文。
中    華    民    國    95    年    12    月    21    日
                  交通法庭    審判長法  官  張連財
                                    法  官  林明俊
                                    法  官  楊照男
以上正本證明與原本無異。
不得再抗告。
                                    書記官  陳秋雄
中    華    民    國    95    年    12    月    21    日


司法院資訊處製作；財團法人民間司法改革基金會備份。
